【裁判字號】    99,台上,2908
【裁判日期】    990513
【裁判案由】    違反兒童及少年性交易防制條例
【裁判全文】
最高法院刑事判決            九十九年度台上字第二九０八號
上  訴  人  甲○○
選任辯護人  汪玉蓮律師
上列上訴人因違反兒童及少年性交易防制條例案件，不服台灣高
等法院台南分院中華民國九十九年二月二十三日第二審更審判決
（九十七年度重上更(二)字第三六九號，起訴案號：台灣嘉義地方
法院檢察署八十九年度偵字第六九七三號，九十年度偵字第三六
七一、四二五二號），提起上訴，本院判決如下：
    主  文
上訴駁回。
    理  由
按刑事訴訟法第三百七十七條規定，上訴於第三審法院，非以判
決違背法令為理由，不得為之。是提起第三審上訴，應以原判決
違背法令為理由，係屬法定要件。如果上訴理由書狀並未依據卷
內訴訟資料，具體指摘原判決不適用何種法則或如何適用不當，
或所指摘原判決違法情事，顯與法律規定得為第三審上訴理由之
違法情形，不相適合時，均應認其上訴為違背法律上之程式，予
以駁回。本件上訴人甲○○上訴意旨略稱：(一)、證人林○○於原
審證稱：其所有之賓士車靠行○○租車行，而於民國○十○年間
認識上訴人時，曾聽自車行人員告以上訴人約於○十年間起，即
租車用以載送女子接客賣淫；○十○年間曾由上訴人媒介為性交
易，而匯寄淫資新台幣（下同）八萬餘元予上訴人等語。上訴人
既自八十九年間起至九十年十二月十日止，均有媒介性交易之犯
罪行為，其間多次犯罪，時間接續，屬實質一罪，在訴訟法上具
有不可分性；原審徒以原判決事實欄一之犯行與事實欄所載之其
餘犯行，相隔六個月以上；其間一度為警查獲，認上訴人為警查
獲後之再犯罪行為，應係另行起意，而依數罪併罰之規定處斷，
其認事用法，顯非適法。(二)、上訴人自○十年九月間至同年十二
月間，曾僱用葉○○共同接送小姐與他人為性交易行為，其餘各
次犯行，均由上訴人單獨為之，但上開各次犯行之手法一貫，犯
罪之性質無異；原審卻以上訴人之單獨犯罪，與他次之共同實行
犯罪之手法未盡相同，資為認定各別犯意之依據，同非適法。(三)
、依證人劉○○所證：上訴人於○十二年四月間至同年七月間均
有媒介色情之行為；上訴人亦自承：其於同年三月間至同年八月
間，尚有引進中國大陸女子來台賣淫之犯行，其中關於○十二年
六月間至○十三年四月六日止之媒介色情行為，業經原審以九十
三年度少連上訴字第八二四號判決有罪，上訴人不服提起第三審
上訴，亦經第三審法院以九十六年度台上字第四四二六號判決，
駁回上訴而告確定，是本件犯行，應為上開確定判決之既判力所
及，原審未為免訴之判決，同有適用法則不當之違誤云云。
惟查原判決認定上訴人有原判決事實欄一所示之時、地散布色情
廣告及媒介使未滿十八歲之人為性交易為常業之犯行。復另行起
意，以同一手法，於該事實欄二、三、四、五、六所示之時、地
散布色情廣告，並媒介使未滿十八歲及已滿十八歲之人為性交易
為常業，及行使偽造蔡○○名義之「汽車租賃約定書」之犯罪事
實，無非依憑上訴人所為不利於己之自白，核共同正犯葉○○供
述之情節相符，佐以證人甲女、A1、代號00000000號、00000000
號（姓名、年籍資料均詳卷）之少女及吳○○、葉○○、男客廖
○○所證：上訴人媒介性交易並分獲淫資等情。並參酌台灣大哥
大股份有限公司之通聯紀錄、黑色皮包一只、「女優兵團」小廣
告八張、「三人行美女圖」小廣告十三張、自由時報廣告版影本
、0000000000、00000000 00號行動電話二支（各含SIM卡一枚）
、記事簿一本（內含帳冊、電話簿）及保險套二個、淫資七千元
、汽車租賃約定書、內政部警政署刑事警察局指紋鑑定書等證據
，為綜合之判斷，認事證明確，因而撤銷第一審不當之科刑判決
，其中一罪改判依九十四年二月五日修正前兒童及少年性交易防
制條例第二十三條第三項、第二十九條及刑法修正前關於牽連犯
之規定，從一重論上訴人意圖營利而媒介，使未滿十八歲之人為
性交易為常業罪，處有期徒刑伍年陸月，併科罰金新台幣伍萬元
，罰金部分並諭知易服勞役之折算標準暨相關之沒收宣告。另一
罪依上開法條及刑法第二百十條、第二百十六條及刑法修正前第
二百三十一條第二項暨想像競合犯之規定，從一重論上訴人共同
意圖營利而媒介，使未滿十八歲之人為性交易為常業罪，處有期
徒刑伍年捌月，併科罰金新台幣拾萬元，罰金部分並諭知易服勞
役之折算標準暨相關之沒收宣告。上開二罪並定其應執行刑，已
敘明其所憑之證據及認定之理由。並以上訴人所辯：其所犯上開
營利而媒介色情之犯行，時間持續，犯罪手法相同，均係本於常
業犯意所為之實質一罪，其中部分犯行，已為罪刑之宣告確定，
本案應為免訴之判決云云。但以原判決事實欄二、三、四、五、
六所示之○十年五月間及同年九月初之犯行，與該事實欄一所示
自○十九年十月二十三日起至同年十一月二十三日止之犯罪時間
，相隔達六個月以上；且後次之犯行，係前次犯行經警查獲後之
再犯罪，係另起意，應依數罪併罰之規定處斷。而以上訴人於○
十二年九月二十八日起另媒介中國大陸女子彭○○、徐○二人為
性交易，暨九十六年一月三十一日所犯營利媒介他人為性交易之
犯罪時間，距本件之犯罪時間或逾二年，或逾五年之久，均無時
間上之密接關係，尤屬個別起意之犯罪無疑。是以上開九十二年
間及九十六年間之犯罪，雖分經原審以九十三年度少連上訴字第
八二四號及九十六年度上訴字第一一七一號刑事判決判處罪刑確
定，
本件之犯行，自不在上開有罪確定判決之既判力所及，是上訴人
所辯為無足採信，於理由中詳加說明與指駁。另說明證人李○○
、陳○○、劉○○等人雖證稱：上訴人早有營利媒介色情之情；
但以上開證人均於案發後始與上訴人交往，應無從知悉上訴人先
前之犯罪行為，及林○○亦不否認其於原審所稱：上訴人於○十
年間之媒介性交易行為，聽聞自車行內人員之告知，屬無證據能
力之傳聞證言，均不足採為上訴人之有利證據等語甚詳，其證據
之取捨，尚與證據法則無違。次按原判決既以上訴人犯罪之各次
犯行之相隔時間及犯意之中斷，資為數罪併罰之依據，則原審復
以上訴人單獨或與他人共同犯罪之行為態樣為數罪併罰之部分論
據，縱欠允洽，但此論述與判決之主旨不生影響，不足為上訴第
三審法院之適法理由。上訴意旨無非就原審採證認事職權之適法
行使，及原判決已說明之事項為任意指摘，核與法律規定得為第
三審上訴理由之違法情形，不相適合。其上訴為違背法律上之程
式，應予駁回。
據上論結，應依刑事訴訟法第三百九十五條前段，判決如主文。
中    華    民    國  九十九  年    五    月   十三   日
                      最高法院刑事第五庭
                          審判長法官  陳  正  庸
                                法官  林  秀  夫
                                法官  宋      祺
                                法官  陳  祐  治
                                法官  林  瑞  斌
本件正本證明與原本無異
                                      書  記  官
中    華    民    國  九十九  年    五    月   十九   日
                                                     Q

司法院資訊處製作；財團法人民間司法改革基金會備份。
